【裁判字號】    98,訴緝,23
【裁判日期】    980918
【裁判案由】    搶奪
【裁判全文】
臺灣雲林地方法院刑事判決              98年度訴緝字第23號
公  訴  人  臺灣雲林地方法院檢察署檢察官
被      告  丙○○
上列被告因搶奪案件，經檢察官提起公訴 （97年度偵字第6091
號），被告在準備程序中就被訴事實均為有罪之陳述，本院合議
庭裁定由法官一人進行簡式審判程序，判決如下：
    主  文
丙○○犯搶奪罪，累犯，處有期徒刑壹年肆月。
    事  實
一、丙○○曾因強盜案件，經臺灣南投地方法院（下稱南投地院
    ）以88年度訴字第311 號判決處有期徒刑3 年3 月確定（第
    一案）。又因竊盜案件，經臺灣臺中地方法院以88年度易字
    第2285號判決處有期徒刑10月，由臺灣高等法院臺中分院（
    下稱臺中高分院）以88年度上易字第3139號駁回上訴確定（
    第二案）。第一、二案經臺中高分院裁定更定其應執行之刑
    為有期徒刑4 年確定，於民國91年11月22日縮短刑期假釋出
    監。其於假釋期間，再因搶奪等案件，經南投地院以92年度
    訴字第261 號判決處應執行有期徒刑2 年確定（下稱第三案
    ）。前述假釋乃遭撤銷（殘刑1 年3 日），並與第三案接續
    執行，於95年3 月29日縮刑期滿執行完畢。詎其猶不知悔改
    ，於96年8月15日上午8時15分許，在雲林縣斗六市○○里○
    ○路人行地下道內，以向乙○○假意借錢之方式接近乙○○
    之身體，趁乙○○不注意之際，徒手搶奪乙○○所有之銀色
    手提包1 個【內有現金新臺幣約2,000 元至3,000 元、民歌
    演唱會門票2 張、通訊電話冊2 本、中華電信繳費通知單（
    含信封）2 份、發票2 張、合作金庫銀行信用卡3 張及身分
    證、健保卡各1 張等物】，得手後旋逃離現場。嗣經警方據
    報趕往現場，自附近居民越南籍女子阮氏（NGUYEN THTHAO
    ）口中得知有1 位陌生男子於案發當天上午6 時許，在距案
    發現場約10公尺左右之榕樹下（雲林縣斗六市○○路87號後
    門門外）等待徘徊，嚼食檳榔，形跡可疑，且於案發之時，
    自其屋前跑過，並沿路將民歌演唱會門票2 張、通訊電話冊
    2 本、中華電信繳費通知單（含信封）2 份、發票2 張與銀
    色手提包等物丟棄（即丙○○搶得之財物，已發還乙○○）
    ，後則有1 名女子緊追在後。警方遂採集該樹下檳榔渣送驗
    ，確認該檳榔渣之DNA 與檔存丙○○之DNA 型別相符，再調
    閱案發現場之監視器畫面與丙○○之口卡供乙○○指認，確
    認歹徒為丙○○無誤，方查知上情。
二、案經雲林縣警察局斗六分局報請臺灣雲林地方法院檢察署檢
    察官偵查起訴。
    理  由
一、程序部分：
    本案被告丙○○所犯之罪，係死刑、無期徒刑、最輕本刑為
    3 年以上有期徒刑以外之罪，其於準備程序就前揭被訴事實
    為有罪之陳述，經受命法官告知簡式審判程序之旨，並聽取
    其與檢察官之意見後，本院合議庭裁定由受命法官獨任進行
    簡式審判程序，是本案之證據調查，依刑事訴訟法第273 條
    之2 規定，不受同法第159 條第1 項、第161 條之2 、第16
    1 條之3 、第163 條之1 及第164 條至第170 條規定之限制
    ，合先敘明。
二、認定犯罪事實所憑之證據及理由：
    上開犯罪事實，業據被告於警詢及本院審理中坦承不諱，核
    與證人即被害人乙○○及阮氏之指證情節相符，復有內政部
    警政署刑事警察局96年9 月20日刑醫字第0960135449號鑑驗
    書、斗六分局偵辦丙○○涉嫌搶奪案（被害人乙○○）起獲
    證物目錄表、現場照片、乙○○遭搶奪皮包涉案歹徒監錄翻
    拍相片、DNA 丙○○前科照片及贓物認領保管單等在卷可稽
    。綜上足認被告之自白與事實相符，可以採信，本案事證明
    確，被告犯行洵堪認定，應依法論科。
三、論罪科刑之理由：
  (一)核被告所為，係犯刑法第325條第1 項之搶奪罪。
  (二)被告有前述犯罪事實欄所記載之前科紀錄，此觀卷附臺灣高
    等法院被告前案紀錄表可明，其於有期徒刑執行完畢後5 年
    內故意再犯本件有期徒刑以上之罪，為累犯，應依刑法第47
    條第1 項之規定加重其刑。
  (三)爰審酌被告有竊盜、搶奪及強盜等多項前科，可見被告平日
    素行不佳，在服刑出監後竟又再為本案搶奪行為，足徵被告
    無視法紀，尊重他人財產權觀念薄弱，亦嚴重影響社會治安
    ，誠屬不該，但念及被告犯後坦承犯行，態度尚佳，且其自
    承教育程度為國中畢業，智識程度不高，兼衡其所搶奪之財
    物價值非鉅，部分已交由乙○○取回等一切情狀，量處如主
    文所示之刑。
四、應適用之法律：
  (一)刑事訴訟法第273 條之1 第1 項、第299 條第1 項前段。
  (二)刑法第325 條第1 項、第47條第1 項。
本案經檢察官甲○○到庭執行職務。
中    華    民    國    98    年     9    月    18    日
                  刑事第七庭    法  官  王  紹  銘
以上正本證明與原本無異。
如不服本判決，應於收受本判決後10日內向本院提出上訴書狀，
並應敘述具體理由。如未敘述上訴理由者，應於上訴期間屆滿後
20 日 內向本院補提理由書狀（均須按他造當事人之人數附繕本
）「切勿逕送上級法院」。
                                書記官  洪  秀  虹
中    華    民    國    98    年    9     月    18    日
附錄本判決論罪科刑法條全文：
中華民國刑法第325條 （搶奪罪）
意圖為自己或第三人不法之所有，而搶奪他人之動產者，處6 月
以上5 年以下有期徒刑。
因而致人於死者，處無期徒刑或7 年以上有期徒刑，致重傷者，
處3 年以上10年以下有期徒刑。
第 1 項之未遂犯罰之。


司法院資訊處製作；財團法人民間司法改革基金會備份。
